# 请教陈老师关于融资租赁的问题

提问人：cm哥啊 时间：2020-01-17 10:35:25
A与融资租赁公司签订了一项融资租赁合同，合同约定租赁期间为 6 年，每月按照设备产生的收入的30%做为租金，A每月支付一次租赁费用， 6 年期满后该设备无偿转让给A。问题来了，这设备每月产生的收入是不固定的，也就是说无法确定长期应付款的金额。我的建议是按照以以往A公司该类设备实现收入的情况合理估计该租赁设备 6年内能实现的收入金额（以每一年作为一个估计区间）作为长期应付款金额。待某一年资产负债表日时，当年已支付的租金总额与估计要支付的金额出现重大不一致，且很可能第二年会持续下去，那么就对应修改长期应付款、固定资产、未确认融资费用的金额，并在剩余租赁期限内重新摊销未确认融资费用。
不知道我的建议是否合理，请陈老师批评改正！

回答人：chenyiwei
这种情形虽然名义上是融资租赁，也有租赁期满后转移所有权的条款，但其租金是可变的，取决于设备产生的收入，因此其所有权上的主要风险和报酬仍有融资租赁公司享有或承担，因此A只需作为经营租赁处理即可。
日后执行新租赁准则后，由于该租金为可变租金且并不取决于指数或比率，因此不纳入租赁负债何使用权资产的初始计量金额，仍是在实际发生时计入损益处理。